【裁判字號】    98,上訴,2102
【裁判日期】    981028
【裁判案由】    違反商業會計法等
【裁判全文】
臺灣高等法院刑事判決                98年度上訴字第2102號
上  訴  人  臺灣板橋地方法院檢察署檢察官
上  訴  人
即  被  告  乙○○
選任辯護人  吳慶隆  律師
被      告  甲○○
被      告  丙○○
上一人選任辯護人  陳科升  律師
上列上訴人因被告等違反商業會計法等案件，不服臺灣板橋地方
法院97年度訴字第2639號，中華民國98年4月7日第一審判決（起
訴案號：臺灣板橋地方法院檢察署96年度偵字第17446號），提
起上訴，本院判決如下：
    主  文
原判決關於乙○○部分撤銷。
乙○○無罪。
其他上訴駁回。
    理  由
一、公訴意旨略以：甲○○（原名柯志明）係歐吉雅企業股份有
    限公司（設臺北縣新莊市○○路319之1號，下稱歐吉雅公司
    ）之實際負責人，亦為商業會計法所稱之商業負責人。緣甲○○之兄乙○○於民國92年間，為籌設葳德科技股份有限公
    司 (下稱葳德公司)急需資金，乃邀請丙○○投資，惟丙○○並無財力，甲○○即提出以向歐吉雅公司刷卡換現金之方
    式作為丙○○之投資款，並獲得丙○○之同意，甲○○明知
    歐吉雅公司與丙○○之間並無商業交易行為，且公司行號與
    聯合信用卡處理中心簽訂特約商店合約，應以實際消費之簽
    帳單向發卡銀行請款，竟仍與乙○○、丙○○共同基於意圖
    為自己不法所有之犯意聯絡，提供「假消費、真刷卡」以換
    取現金之服務，由丙○○於附表1所示之時間，提供其所有
    如附表1所示之信用卡，交由甲○○在歐吉雅公司內刷卡，
    製作不實之消費簽帳單，致各發卡銀行陷於錯誤，如數支付
    刷卡金額，共計新台幣（下同）75萬元。乙○○復為籌措葳
    德科技公司資金，另於93年間遊說黃惠君 (經原審通緝中)
    以刷卡換現金之方式投資葳德科技公司，亦獲其同意，乙○○、甲○○即又與黃惠君承前意圖為自己不法所有之概括犯
    意聯絡，由黃惠君於附表2所示之時間，提供其所有如附表2
    所示之信用卡，交由甲○○在歐吉雅公司內刷卡，製作不實
    之消費簽帳單，致各發卡銀行陷於錯誤，如數支付刷卡金額
    ，共計72萬元，因認被告共同犯刑法第339條第1項之詐欺取
    財罪，被告甲○○另犯商業會計法第71條第1款之不實填製
    會計憑證罪。
二、按犯罪事實應依證據認定之，無證據不得認定犯罪事實；又
    不能證明被告犯罪者，應諭知無罪之判決；刑事訴訟法第15
    4條第2項、第301條第1項分別定有明文。次按檢察官就被告
    犯罪事實，應負舉證責任，並指出證明之方法，刑事訴訟法
    第161條第1項亦有明文規定。因此，檢察官對於起訴之犯罪
    事實，應負提出證據及說服之實質舉證責任。再刑事訴訟法
    上所謂認定犯罪事實之證據，係指足以證明被告確有犯罪行
    為之積極證據而言，該項證據必須適合於被告犯罪事實之認
    定，始得採為斷罪之資料（最高法院69年臺上字第4913號判
    例意旨參照）。如未能發現相當證據，或證據不足以證明，
    自不能以推測或擬制之方法，以為裁判基礎（最高法院40年
    臺上字第86號判例意旨參照）。而認定犯罪事實所憑之證據
    ，無論係直接證據或間接證據，其為訴訟上之證明，須於通
    常一般之人均不致有所懷疑，而得確信其為真實之程度者，
    始得據為有罪之認定，倘其證明尚未達到此一程度，而有合
    理之懷疑存在，本諸無罪推定原則，自應為被告無罪之諭知
    （最高法院76年臺上字第4986 號判例意旨、92年度臺上字
    第2570號判決意旨參照）。
三、公訴人指被告乙○○、甲○○、丙○○有上開罪嫌，係以
    被告乙○○、甲○○供述丙○○、黃惠君有在歐吉雅公司刷
    卡，然其等與歐吉雅公司並無商業交易行為之事實；被告
    丙○○、黃惠君供述透過乙○○之介紹在歐吉雅公司刷卡並
    非基於商業交易之事實；丙○○之簽單7紙及黃惠君之簽
    單9紙為據。惟訊據被告乙○○、甲○○、丙○○均堅決否
    認有上開犯行，被告乙○○辯稱：當初伊是向丙○○、黃惠
    君借錢，因伊欠歐吉雅公司的錢，所以透過丙○○、黃惠君
    兩人用刷卡的方式來把錢付清，因為頂超公司的室內裝璜及
    設備都是歐吉雅做的，且頂超公司、潮鋆公司還有一些尾款
    沒有付給歐吉雅公司，所以伊就拜託丙○○、黃惠君刷卡來
    付積欠的尾款，丙○○、黃惠君刷卡的帳款本息，都是由伊
    來繳；他們投資崴德公司的出資款是另一筆錢，與上開刷卡
    無關；本件確實有消費，並非假消費，如果伊有詐欺的犯意
    的話，當初就會請丙○○、黃惠君他們二人直接去銀行預借
    現金就好了等語；被告甲○○辯稱：歐吉雅公司在刷卡以前
    確實有出貨給頂超公司、潮鋆公司，且本件刷卡交易都是實
    在的，上開信用卡簽帳單並無不實，且當初是乙○○說丙○○、黃惠君他們要來付貨款的，所以伊才讓他們刷卡。伊並
    不知道乙○○與丙○○、黃惠君間之約定，且本件刷卡行為
    ，符合信用卡之約定條款，並無任何施用詐術之行為，亦無
    不法所有之意圖，復未造成任何人財產之損害等語；被告丙○○辯稱：伊不清楚頂超公司、潮鋆公司與歐吉雅公司之間
    交易往來情形，當初乙○○叫伊去歐吉雅公司刷卡，是為了
    要支付葳德公司伊要負擔的出資額，且乙○○請伊去刷卡時
    ，他就說刷卡的金額他會幫伊負責，後來乙○○也沒有償還
    ，伊也找不到他的人，都是伊自己在支付，伊也已將積欠銀
    行之債務還清等語。
四、按刑法第339條第1項詐欺罪之成立，以意圖為自己或第三人
    不法所有，以詐術使人將本人或第三人之物交付為要件。所
    謂以詐術使人交付，必須被詐欺人因其詐術而陷於錯誤，若
    其所用方法，不能認為詐術，亦不致使人陷於錯誤，即不構
    成該罪，此業經最高法院46年台上字第260號判例揭櫫其意
    。而信用卡是一種信用憑證，持卡人可在特約商店先以信用
    方式購物或享受服務，由發卡銀行代為結帳付款，再依其與
    發卡銀行約定之期限內向發卡銀行繳款。則以本件丙○○、
    黃惠君持其信用卡於如附表所示之時間向甲○○所經營之歐
    吉雅公司刷卡後，歐吉雅公司以持卡人之簽帳單向發卡銀行
    請款時，刷卡人即丙○○、黃惠君有無支付發卡銀行本件墊
    款之意思；甲○○接受丙○○、黃惠君之刷卡，是否係針對
    實際交易所為，本件詐欺罪及填製不實會計憑證之爭點。經
    查：
  (一)、被告丙○○及同案被告黃惠君於如附表1、2所示之時間、
      信用卡及金額在歐吉雅公司刷卡，為證人即被告丙○○證
      述在卷及證人黃惠君證述屬實 (見原審卷第254頁、他684
      2卷第172頁)，復有丙○○之簽帳單7紙 (見他6842卷第78
      -80頁)、黃惠君之簽帳單9紙 (見他6842卷第66頁及背面)
      可憑，自堪採信。而被告丙○○於歐吉雅公司刷卡後，係
      由乙○○支付信用卡帳務，乙○○未支付後，即由被告丙○○自行清償之情，業據被告乙○○供稱：伊請他們（指
      丙○○、黃惠君）去歐吉雅公司刷卡，之後信用卡帳單伊
      會負責... 刷卡後伊付款，但後來因公司週轉不靈未付等
      語 (見原審卷第248頁背面、第249頁背面)，核與證人即
      同案被告丙○○於所證：一開始乙○○有幫還貸款及卡費
      ，但只還了三期... 後來銀行催帳，伊即自己還款，現在
      已經償還積欠銀行之卡費及貸款等語 (見偵17446卷第5、
      6頁)，又於原審證述：伊因要加入乙○○所籌組之公司，
      出資額2百萬元，因信用貸款額度不足，乙○○要求伊刷
      卡補差額，就超過部分再由乙○○隔月返還，伊答應後，
      即去歐吉雅公司刷卡，乙○○也有請伊將帳單轉到頂超公
      司之住址，一開始是乙○○清償，後來都是伊自己支付等
      語相符（見原審卷第254頁背面、255頁)，又被告丙○○
      使用附表1所示中國信託銀行、玉山銀行、花旗銀行、中
      華商業銀行、台北富邦銀行之信用卡在歐吉雅公司刷卡所
      積欠之帳款，確實分別於93年8月15日、同年6月25五日、
      同年6月28日、同年6月間、同年6月間清償完畢等情，有
      中華商業銀行信用卡部清償證明書、玉山銀行信用卡事業
      處清償證明、台北富邦銀行信用卡清償證明、美商花旗銀
      行清償證明、中國信託銀行出具之帳款明細表可憑(見偵
      17446卷第13-17頁)。又黃惠君刷卡附表2所積欠之債務，
      亦係先由乙○○清償之情，業據被告乙○○辯稱如上，復
      據證人即同案被告黃惠君證述：伊於附表2所示時間刷卡
      及持慶豐銀行信用卡預借現金18萬元交付乙○○後，乙○○於93年7月25日開立票號0000000、日期94年7月25日、
      面額90萬元、發票人乙○○之本票予伊...他們有繳了1
      年的卡費等語（見他6842卷第22、23、172、173頁)，又
      黃惠君所積欠附表二之債務，就陽信銀行部分，93年8月
      13日、94年6月15日曾清償1500元及599元、合作金庫之35
      萬元債務，自93年9月至94年11月止，已全部清償完畢、
      渣打銀行10萬元債務，於93年9月2日清償2150元，有陽信
      商業銀行97年1月9日陽信總信卡字第9600018760號函及信
      用卡消費明細(見偵1746卷第94、98、108)、合作金庫商
      業銀行97年1月7日合金總卡字第0970000486號函及信用卡
      消費明細帳單(見偵1746卷第110-126頁)、渣打國際商業
      銀行股份有限公司97年2月4日渣打商銀CB-OPS字第097001
      20號函及信用卡帳單（見偵1746卷第129、144)可憑，足
      見證人黃惠君所證被告乙○○代為清償卡帳1年即非無據
      。再以被告乙○○於要求黃惠君代為刷卡後，依證人黃惠
      君所證乙○○另交付90萬元本票一紙以供擔，足見二人間
      即存有乙○○果無法如前支付附表2之債務，於黃惠君清
      償後，黃惠君得持該紙本票要求乙○○清償債務之約定。
      是以，縱乙○○要求丙○○、黃惠君至歐吉雅公司刷卡之
      原因所辯與丙○○、黃惠君所證不一(詳後述)，然
      本件被告乙○○、丙○○、黃惠君於附表1、2所示時間刷
      卡，使歐吉雅公司取得簽帳款之際，既無拒絕支付銀行墊
      款之意，乙○○於事後代丙○○、黃惠君清償數期簽帳款
      ，繼以簽發保證本票予黃惠君，使黃惠君於乙○○無法按
      期履行時，得代為支付債務，即難認被告乙○○有不法所
      有意圖。又徵諸丙○○事後清償附表1之信用卡債款，足
      認被告丙○○刷卡之際，並無賴債不還之意思，自難認其
      主觀上有詐取附表1所示簽帳款項之不法所有意圖。至於
      被告乙○○未依約定，代丙○○、黃惠君為完全清償，亦
      係被告乙○○與丙○○、黃惠君間債務不履行之民事糾紛
      ，與檢察官起訴之刷卡行為係為詐騙銀行非屬同一事實，
      自非本院所得審究。
  (二)、本件丙○○及黃惠君至歐吉雅公司之原因，被告乙○○辯
      稱：伊係向丙○○、黃惠君借款，方式係請他們去歐吉雅
      公司刷卡清償伊所負責頂超公司、潮鋆公司積欠歐吉雅公
      司之債務，刷卡後之帳單伊會負責等語（見原審卷第248
      頁背面、第249頁)，此雖為證人丙○○、黃惠君所否認。
      然證人即被告丙○○固於原審證述：頂超公司係伊任職臺
      灣固網公司的客戶，張雅昇、柯廷霖係頂超公司員工，經
      渠等介紹乙○○欲籌組公司，伊同意投資2百萬元加入，
      經丁○○協助信用貸，因不足2百萬元，乙○○要求伊先
      刷卡代墊，看能刷多少就刷多少，之後合計信用貸款下來
      的數額如果超過2百萬的部分，隔月會還我，... 伊信用
      卡總額度約80幾萬元，因為伊1個月薪水僅3萬8千元，他
      ( 指乙○○)就說刷卡的金額他會負責，所以之後他也請
      我把信用卡帳單轉到頂超公司的地址。... 在全部的信用
      貸款及信用卡都兌現之後，總金額有262萬元，伊要求乙○○退還超過2百萬的部分，他不願意還，後來伊表示家
      中急用，所以乙○○先退20萬。剩下的242萬，分成2部分
      ，2百萬部分是葳德的籌資，另42萬轉為向我私人借款等
      語 ( 見原審卷第244-255頁)，惟證人丙○○於警局係指
      稱：向銀行貸款的錢262萬，乙○○支付給百分之10的利
      潤24萬，並由他支付7家銀行的利息云云 (見他6842卷第
      31頁)，則以證人丙○○指稱自乙○○處取20萬元之原因
      前後即非一致。而丙○○投資乙○○所成立葳德公司，除
      向台新銀行43萬元、台北富邦銀行45萬元、玉山銀行55萬
      元、陽信銀行46萬元 (合計189萬元)之信用貸款外，仍同
      意於逾200萬元後，再刷卡總額高達75萬元，則附表1之金
      額是否屬丙○○投資葳德公司之資金即有可疑。徵之附表
      1之金額倘係丙○○投資葳德公司之資金，即屬乙○○應
      取得之資金，則對於刷卡銀行之債務理應由丙○○自行負
      責，始符常情，縱丙○○之收入不足清償卡債，亦係2人
      間另行商議清償之問題，要非全由乙○○清償附表1所積
      欠發卡銀行之債務，而丙○○除取得乙○○交付之20萬元
      外，再由乙○○負擔附表1債務之完全清償責任，於此均
      與常情有違，可認丙○○供稱附表1刷卡金額係投資款一
      節，即難認有本，是此部分自以被告乙○○所辯刷卡之原
      因為借款等語較符常情，應較可採。次查，證人黃惠君於
      警詢時雖證稱：伊為幫助男友張雅昇，經乙○○告知伊身
      分可向多家銀行貸款，再由乙○○負責按時支付本息...
      ，嗣伊自92年6月份起，即陸續向復華銀行、台新銀行、
      基隆市第二信用合作社、台北富邦銀行內湖分行信用貸款
      120萬元、70萬元、80萬元、30萬元；又於92年6月25日與
      乙○○簽下合作契約書，將上開貸款3百萬元交予乙○○
      ，乙○○即支付25萬元利潤，再由乙○○支付上開四家銀
      行之銀行貸款本息，... 後來因乙○○有困難，伊再於96
      年3 月間答應擔任他在銀行借款之保證人，嗣因乙○○未
      清償，致銀行以伊為保證債務人查封伊之住處，伊主動找
      乙○○談還款事宜，乙○○、甲○○等人聲稱他們可在證
      券界辦理操控債權憑證獲利，伊信以為真，即在歐吉雅公
      司刷卡如附表2所示等語 (見他6842卷第19-22頁)，惟證
      人黃惠君於偵查中即改證稱：伊與乙○○間是借貸，操作
      債權憑證是事後問張雅昇等語（見他6842卷第172頁)，可
      見證人黃惠君指述為乙○○刷卡之原因前後即非一致，而
      證人黃惠君於偵查中所證金錢係貸款乙○○一節，既與被
      告乙○○所辯借款之情相符，自堪採信。從而，丙○○、
      黃惠君就附表1、2所為刷卡行為之原因，就與乙○○間係
      屬借貸契約應堪認定。
  (三)、被告乙○○所經營之頂超公司、潮鋆公司，有積欠歐吉雅
      公司金額，業據被告乙○○供稱：頂超公司、潮鋆公司兩
      家公司都分別有請歐吉雅公司做電腦設備、室內裝潢及電
      腦軟體買賣... 頂超公司與歐吉雅公司每月約有幾百萬元
      到幾十萬不等的交易往來，潮鋆公司與歐吉雅公司每月交
      易往來金額約百來萬至十幾萬元；歐吉雅公司之請款方式
      ，就是有時候請領現金當場付清，有時是月結，於隔月25
      日來請款，再開2個月的支票給他，都是歐吉雅負責人甲○○自己來請款，上開兩家公司該付給歐吉雅公司的款項
      ，都沒有完全付清；... 伊曾經叫丙○○、黃惠君到歐吉
      雅公司作刷卡的動作，有事先告知甲○○說丙○○、黃惠
      君他們二人會去把伊積欠歐吉雅公司的錢以刷卡方式刷掉
      等語 (見原審卷第248頁至背面)，又證人即同案被告甲○○亦於原審供證稱：歐吉雅公司與頂超、潮鋆公司之間有
      交易往來，其中與頂超公司部分就是公司裝潢及電腦設備
      ，... 大概6百多萬，之後轉包或購買電腦等那些交易有
      時數百萬，金額不一定，而歐吉雅公司與潮鋆公司往來的
      金額有時1百多萬... 頂超公司合計欠5、6萬元，潮鋆公
      司欠約2百多萬元；... 伊陸陸續續就會去跟他們收，他
      會陸陸續續還一點。後來就是因為伊貨交出去了，乙○○
      沒有付錢，就打電話說他請人來刷卡付貨款，伊就說好，
      之後就是丙○○、黃惠君自己來刷卡等語 (見原審卷第
      252頁背面至第253頁)，就被告乙○○、甲○○上開所述
      ，經原審隔離訊問，內容大致相符，而歐吉雅公司對頂超
      公司於91年10月間、91年12月間、92年2月間、92年4月間
      、92年6月間、92年8月間、92年10月間，分別有銷售額
      112,857元（以上係91年10月間）、8,190,476元、4,000,
      000元（以上係91年12月間）、190,476元、3,190,476元
      （以上係92年2月間）、1,190,476元（以上係92年4月間
      ）、900,000萬元（以上係92年6月間）、87,619元（以上
      係92年8月間）、925,714元、6,159,200元（以上係92年
      10月間）之交易紀錄，而歐吉雅公司對潮鋆公司於92年4
      月間、92年6月間、92年10月間，分別有銷售額650,000元
      、1,595,236元、1,731,428元等情，有財政部台灣省北區
      國稅局新莊稽徵所97年9月12日北區國稅新莊三字第09710
      23833號函附之歐吉雅公司與頂超公司、潮鋆公司於91年1
      月起至93年12月之進銷項交易對象彙加明細表等件在卷可
      稽 (見原審卷第133-137頁)；且歐吉雅公司、潮鋆公司於
      95年間經稅捐機關調查結果尚未發現有涉嫌虛進、虛銷之
      情事，而頂超公司亦尚未查核為虛設行號等情，亦經財政
      部台灣省北區國稅局暨新莊、三重稽徵所查明屬實，有財
      政部台灣省北區國稅局新莊稽徵所98年1月22日北區國稅
      新莊三字第0981001906號函附之財政部台灣省北區國稅局
      95年7月25日北區國稅審四字第0950020921號函 (見原審
      卷第154頁)、95年7月21日北區國稅審四字第0950018 350
      號函 (見外放資料袋卷第2頁)，及財政部台灣省北區國稅
      局三重稽徵所98年2月4日北區國稅三重三字第09810311
      29 號函等件附卷足憑 (見原審卷第160頁)。是綜觀被告
      乙○○、甲○○上開供證情節及歐吉雅公司與頂超公司、
      潮鋆公司上揭發票銷項紀錄情形，堪認被告乙○○、甲○○於審理中供證稱丙○○、黃惠君如起訴書附表1、2所示
      之信用卡刷卡簽帳，係為了清償被告乙○○所負責經營之
      頂超公司、潮鋆公司前所積欠歐吉雅公司之債務等語，並
      非無據。雖被告甲○○供稱就本件附表1、2未於交易時開
      立發票，而係於付款時始開立等語 (見本院卷第68頁背面
      )，證人即被告丙○○證述：甲○○在刷卡時告知如果銀
      行以電話詢問即說係購買廚具等語（見原審卷第255頁背
      面、本院卷第69頁)，惟歐吉雅公司對與頂超公司、潮鋆
      公司既有上述債務關係，亦即，本件係先有消費之事實，
      而丙○○、黃惠君簽帳係基於債務人即頂超公司、潮鋆公
      司之負責人乙○○要求，至歐吉雅公司支付已發生之消費
      債務，是此即難認本件刷卡非基於消費交易所為。至於被
      告甲○○對於被告乙○○與丙○○、黃惠君約定之內容縱
      無所悉，亦與其主觀上接受債務清償之刷卡無涉，是此亦
      非得為不利於被告甲○○之認定，附此敘明。
  (四)、綜上所述，附表1、2所示信用卡簽帳既係基於既存之債務
      關係所致，即非不實之交易刷卡，被告甲○○就丙○○、
      黃惠君之刷卡而製作之消費簽帳單，即非屬於不實之會計
      憑證，亦難認被告乙○○、甲○○、丙○○有任何詐術行
      為使發卡銀行陷於錯誤，被告甲○○就附表1、2所示信用
      卡簽帳消費而製作消費簽帳單之行為，尚難認與商業會計
      法第71條第1款之填製不實會計憑證罪及詐欺罪之構成要
      件相當，再參諸被告乙○○於附表1、2之刷卡行為完成後
      ，亦有支付相當時間之債務，事後因被告丙○○要求退出
      葳德公司之投資，致其無法續為債務之履行，被告丙○○
      就附表1之部分續為債務之清償，亦非得認被告乙○○、
      丙○○有不法所有意圖。從而，本件依公訴人所舉證據，
      尚不足證明被告等有公訴意旨所指之犯行，本院復查無其
      他積極證據證明被告等有構成犯罪，揆諸首揭法條及判例
      意旨，本件不能證明被告等犯罪，自應為無罪諭知。原審
      未察，而為被告乙○○詐欺有罪之判決，自有未合，被告
      乙○○上訴意旨指摘原判決不當請求撤銷改判為有理由，
      自應由本院將原判決此部分撤銷，另為無罪之諭知。檢察
      官上訴意旨，仍執前詞指摘被告甲○○、丙○○構成犯罪
      ，為無理由，應予駁回。
應依刑事訴訟法第369條第1項前段、第368條、第364條、第301
條第1項，判決如主文。
本案經檢察官何明楨到庭執行職務。
中    華    民    國    98    年    10    月    28    日
            刑事第二十二庭審判長法  官  郭雅美
                                法  官  李麗珠
                                法  官  洪于智
以上正本證明與原本無異。
被告甲○○違反商業會計法部分如不服本判決，應於收受送達後
10日內向本院提出上訴書狀，其未敘述上訴之理由者並得於提起
上訴後10日內向本院補提理由書（均須按他造當事人之人數附繕
本）「切勿逕送上級法院」。
詐欺罪部分不得上訴。
                                書記官  強梅芳
中    華    民    國    98    年    10    月    29    日
附表1：
┌──┬──────┬────────┬─────┐
│編號│刷卡日期    │信用卡發卡銀行  │刷卡金額  │
│    │            │                │（新臺幣）│
├──┼──────┼────────┼─────┤
│一  │92年11月14日│中國信託銀行    │200,000元 │
│    ├──────┼────────┼─────┤
│    │92年11月14日│玉山銀行        │100,000元 │
├──┼──────┼────────┼─────┤
│二  │92年11月17日│花旗銀行        │100,000元 │
│    ├──────┼────────┼─────┤
│    │92年11月17日│中華商業銀行    │90,000元  │
│    ├──────┼────────┼─────┤
│    │92年11月17日│富邦銀行        │220,000元 │
│    ├──────┼────────┼─────┤
│    │92年11月17日│玉山銀行        │20,000元  │
│    ├──────┼────────┼─────┤
│    │92年11月17日│中國信託銀行    │20,000元  │
├──┴──────┴────────┴─────┤
│以上合計刷卡金額：75萬元                        │
└────────────────────────┘
附表2：
┌──┬──────┬────────┬─────┐
│編號│刷卡日期    │信用卡發卡銀行  │刷卡金額  │
│    │            │                │（新臺幣）│
├──┼──────┼────────┼─────┤
│一  │93年6月29日 │中華銀行        │60,000元  │
│    ├──────┼────────┼─────┤
│    │93年6月29日 │陽信銀行        │75,000元  │
├──┼──────┼────────┼─────┤
│二  │93年6月30日 │中華銀行        │60,000元  │
├──┼──────┼────────┼─────┤
│三  │93年7月6日  │陽信銀行        │75,000元  │
│    ├──────┼────────┼─────┤
│    │93年7月6日  │渣打銀行        │60,000元  │
├──┼──────┼────────┼─────┤
│四  │93年7月7日  │渣打銀行        │30,000元  │
├──┼──────┼────────┼─────┤
│五  │93年7月8日  │渣打銀行        │10,000元  │
├──┼──────┼────────┼─────┤
│六  │93年7月10日 │合作金庫銀行    │150,000元 │
├──┼──────┼────────┼─────┤
│七  │93年7月11日 │合作金庫銀行    │100,000元 │
├──┼──────┼────────┼─────┤
│八  │93年7月12日 │合作金庫銀行    │100,000元 │
├──┴──────┴────────┴─────┤
│以上合計刷卡金額：72萬元                        │
└────────────────────────┘


司法院資訊處製作；財團法人民間司法改革基金會備份。
